臺中高等行政法院裁定　　　　　　　　　　　　　　　九十三年度簡字第一○七號
　　原　　　告　甲○○
　　被　　　告　臺中縣豐原市公所
　　代　表　人　乙○○
右當事人間因工程受益費事件，原告不服臺中縣政府中華民國九十三年五月二十一日
府訴委字第○九三○一三四七一三號訴願決定，提起行政訴訟，本院裁定如左：
    主　文
原告之訴駁回。
訴訟費用由原告負擔。
    理　由
一、按「納稅義務人對於核定稅捐之處分如有不服，應依規定格式，敘明理由，連同
    證明文件，依左列規定，申請復查：一、依核定稅額通知書所載有應納稅額或應
    補徵稅額者，應於繳款書送達後，於繳納期間屆滿翌日起算三十日內，申請復查
    。」稅捐稽徵法第三十五條第一項第一款定有明文。又「受益人對應納之工程受
    益費有異議時，應於收到繳納通知後，按照通知單所列數額及規定期限，先行繳
    納二分之一款項，申請復查。」、「稅捐稽徵機關於收到徵收工程受益費之公告
    副本及查徵底冊後，應即擬定徵期，編印並繕妥繳納通知單，於開徵前送達各繳
    納義務人。前項工程受益費之繳納期限為一個月。」、「繳納義務人對應繳納之
    工程受益費有異議申請復查者，應於規定期限內照繳納通知單所列數額先行繳納
    二分之一款項後，向稅捐稽徵機關申請復查。逾期不予受理，前項申請復查案件
    ，稅捐稽徵機關應即移送原查定機關辦理復查，原查定機關應核復申請人，並以
    副本送稅捐稽徵機關，其原查定數額有變動時，應編造更正清冊送稅捐稽徵機關
    辦理。」亦分別為工程受益費徵收條例第十六條、工程受益費徵收條例施行細則
    第五十九條及第六十三條所明定。
二、查本件原告所有坐落臺中縣豐原市○○段五四一之三四號土地，欠繳七十五年度
    工程受益費新台幣四八、０七九元，該工程受益費係屬臺中縣豐原市都市計畫第
    二十一號及第二十二號道路之工程受益費，代徵機關臺中縣稅捐稽徵處於八十九
    年全面催繳應繳未繳之工程受益費（本件原繳款書限繳日期為七十五年六月三十
    日，補發繳款書改訂繳納期限至九十年二月十五日），該補發之繳款書已於八十
    九年十二月二十七日送達原告，為原告所自承，並有代徵機關臺中縣稅捐稽徵處
    七十五年度工程受益費補發（催繳）繳款書及其送達郵件回執等影本附卷可稽（
    訴願卷第二十四頁至第二十五頁），是原告對上開工程受益費徵收有爭議，應自
    系爭繳款書之規定期限內（即九十年二月十五日以前）依工程受益費徵收條例第
    十六條規定先繳納二分之一款項，申請復查，此為提起訴願及行政訴訟之前置法
    定程序，原告未踐行此項法定程序，而至系爭工程受益費移送法務部行政執行署
    臺中行政執行處強制執行後（嗣該強制執行經退回），始於九十三年二月十三日
    主張依稅捐稽徵法第三十五條規定向代徵機關臺中縣稅捐稽徵處申請復查，有原
    告復查申請書附卷可參，依首揭之說明，顯已逾期。被告以九十三年二月二十五
    日豐市工字第○九三○○○五三一三號函否准復查之申請，訴願決定以其復查已
    逾法定不變期間，並認實體亦無理由予以駁回，結論並無二致。原告復對之提起
    行政訴訟，顯非合法，應予駁回。至其實體上之爭執，已無予審酌必要，併此敘
    明。
三、依行政訴訟法第二百三十六條、第一百零七條第一項第十款、第一百零四條、民
    事訴訟法第九十五條、第七十八條，裁定如主文。
中　　華　　民　　國     九十三     年      六      月      二十五      日
                 臺 中 高 等 行 政 法 院   第 四 庭
                                         法  官　黃　淑　玲
右正本證明與原本無異。
如不服本裁定，應於裁定送達後十日內，以本訴訟事件所涉及之法律見解具有原則性
者，始得向本院提出抗告狀並表明抗告理由，經最高行政法院許可，否則不得抗告；
如於本裁定宣示後送達前提起抗告者，應於裁定送達後十日內補提抗告理由書（均應
依對造人數提出繕本）。提起抗告應繳納送達用雙掛號郵票三九○元（三十四元及五
元郵票各十份)。
中　　華　　民　　國     九十三     年      六      月      二十五      日
　　　　　　　　　　　　　　　　　　 法院書記官　許  巧  慧
